臺灣高雄地方法院刑事判決　　　　　　　96年度易字第1559號
公　訴　人　臺灣高雄地方法院檢察署檢察官
被　　　告　甲○○
　　　　　　　　　　（現於臺灣高雄監獄另案執行中）
上列被告因竊盜案件，經檢察官提起公訴（96年度偵字第7217號
號），本院改依簡式審判程序審理，判決如下：
    主  文
甲○○犯竊盜罪共參罪，均累犯，各處如附表所示之刑；又犯詐
欺取財罪，累犯，處有期徒刑肆月。應執行有期徒刑壹年貳月。
    事  實
一、甲○○前於民國93年間，因施用毒品案件，經國防部南部軍
    事法院以93年度和審字第123 號判決判處有期徒刑6 月確定
    ，甫於93年12月27日易科罰金執行完畢，詎猶不知悔改，分
    別基於意圖為自己不法所有之竊盜犯意，於如附表所示之時
    間、地點，依附表所載之方式，竊得丙○○、戊○○、乙○○所有之財物，另行基於詐欺取財之犯意，於竊取附表編號
    1 號所示之財物得手後，旋即於同日晚上20時50分許，持竊
    得之當票前往位於高雄市三民區○○○路40號之「大洋當鋪
    」，佯稱為丙○○友人代為取贖，致使當鋪營業員陷於錯誤
    ，而交付丙○○所有之金項鍊1 條（重約15錢，價值約新台
    幣2 萬元），之後甲○○再將之轉售獲利，使丙○○受有損
    害。嗣於95年12月27日19時許，經警至其位於高雄市○○區
    ○○街12號3 樓住處搜索，並當場扣得所竊取之MP3 隨身聽
    2 台（均業已發還）。
二、案經乙○○訴由高雄市政府警察局新興分局報告臺灣高雄地
    方法院檢察署檢察官偵查起訴。
    理  由
一、本件被告甲○○所犯為死刑、無期徒刑、最輕本刑為3 年以
    上有期徒刑以外之罪，其於準備程序進行中，就被訴事實為
    有罪之陳述，經受命法官告知簡式審判程序之旨，並聽取被
    告及檢察官之意見後，本院合議庭裁定由受命法官獨任進行
    簡式審判程序，合先敘明。
二、前揭犯罪事實，業據被告甲○○於本院審理時供承不諱，核
    與告訴人乙○○、被害人丙○○、戊○○於警詢之指訴、告
    訴人乙○○、被害人丙○○於偵訊中之指訴情節相符，並有
    證人即大洋當鋪店員蕭雅婷於警詢中證述附卷可佐，參以高
    雄市政府警察局新興分局搜索筆錄、扣押物品目錄表，及大
    洋當鋪當票1 張、監視器翻拍照片2 張、贓物認領保管單2
    紙等資料，足認被告上開自白核與事實相符，應堪信實，本
    件事證明確，被告之犯行洵堪認定，應予依法論科。
三、論罪科刑：
  (一)核被告甲○○所為，係犯刑法第320 條第1 項之竊盜罪、同
    法第339 條第1 項之詐欺取財罪。被告所犯如附表所示之竊
    盜罪共3 罪及詐欺取財罪間，犯意各別，行為互殊，應予分
    論併罰（現行刑法業已刪除連續犯之規定，本院衡酌被告所
    為如附表所示之竊盜犯行雖屬同種類之犯行，惟所侵犯者係
    不同人之財產法益，且各次之竊盜犯行均相隔時間非短，是
    附表所示之3 次犯行間，彼此間當無何等接續犯或其他裁判
    上一罪、實質上一罪之關係，自應分論併罰。最高法院95年
    5 月23日第8 次刑事庭會議第五之（四）項後段結論參照）
    。又查被告曾有如犯罪事實欄所載之前科紀錄，甫於93年12
    月27日易科罰金執行完畢之情，有臺灣高等法院被告前案紀
    錄表1 份在卷足佐，其於有期徒刑執行完畢後，五年內故意
    再犯本件竊盜、詐欺取財等有期徒刑以上之各罪，均為累犯
    ，皆應依刑法第47條第1 項規定加重其刑。
  (二)本院審酌被告為年輕力壯之成年男子，本應有大好前程，卻
    不思以正途獲取財物，僅為圖滿足毒癮，即犯下本件多次竊
    盜之犯行，又前已有竊盜前科，經本院以96年度簡字第254
    號判處有期徒刑6 月在案，素行非佳，竟仍不思悔改接連犯
    下3 起竊案，對於被害人財產安全之保障及社會治安之維護
    均屬危害甚鉅，惡行非輕，惟念及其於犯後已坦承犯行，且
    為警逮捕後，部分贓物業已返還被害人，此有前開贓物認領
    保管單2 紙附卷可考等一切情狀，分別量處如主文所示之刑
    ，並定其應執行之刑，以資懲儆。
據上論斷，應依刑事訴訟法第273 條之1 第1 項、第299 條第1
項前段，刑法第第320 條第1 項、第339 條第1 項、第47條第1
項、第51條第5 款，刑法施行法第1 條之1 ，判決如主文。
本案經檢察官丁○○到庭執行職務。
中　　華　　民　　國　　96　　年　　 5　　月　　31　　日
                  刑事第十庭  法  官  鄭凱文
以上正本證明與原本無異。
如不服本判決，應於收受送達後10日內向本院提出上訴書狀。
中　　華　　民　　國　　96　　年　　 5　　月　　31　　日
                              書記官  林慧芬
附錄本案論罪科刑法條全文
刑法第320條
（普通竊盜罪、竊佔罪）
意圖為自己或第三人不法之所有，而竊取他人之動產者，為竊盜
罪，處5 年以下有期徒刑、拘役或5 百元以下罰金。
意圖為自己或第三人不法之利益，而竊佔他人之不動產者，依前
項之規定處斷。
前二項之未遂犯罰之。
中華民國刑法第339條
（普通詐欺罪）
意圖為自己或第三人不法之所有，以詐術使人將本人或第三人之
物交付者，處5 年以下有期徒刑、拘役或科或併科1 千元以下罰
金。
以前項方法得財產上不法之利益或使第三人得之者，亦同。
前二項之未遂犯罰之。
附表
┌─┬────┬──────┬───┬─────┬──────┬─────────┐
│編│ 時  間 │ 地      點 │被害人│ 竊得財物 │行竊方式    │   主        文   │
│號│        │            │      │          │            ├────┬────┤
│  │        │            │      │          ├──────┤罪名    │ 宣告刑 │
│  │        │            │      │          │所犯法條    │        │        │
│  │        │            │      │          │            │        │        │
├─┼────┼──────┼───┼─────┼──────┼────┼────┤
│1 │95年8 月│高雄市前金區│丙○○│皮包1 只，│徒手竊取徐家│普通竊盜│ 4月    │
│  │31日下午│中華三路上停│      │內有身份證│玉所有車牌號│罪      │        │
│  │某時（起│車格        │      │、健保卡、│碼ZO-4391號 │        │        │
│  │訴書誤載│            │      │行照、駕照│自小客車內皮│        │        │
│  │為23時30│            │      │、台東中小│包1 只。    │        │        │
│  │分許）  │            │      │企業銀行金│            │        │        │
│  │        │            │      │融卡、大洋│            │        │        │
│  │        │            │      │當鋪當票（│            │        │        │
│  │        │            │      │當號121663├──────┤        │        │
│  │        │            │      │）各1 張。│刑法第320 條│        │        │
│  │        │            │      │          │第1 項之普通│        │        │
│  │        │            │      │          │竊盜罪      │        │        │
├─┼────┼──────┼───┼─────┼──────┼────┼────┤
│2 │95年11月│高雄市前金區│戊○○│9M-0420號 │破壞戊○○所│普通竊盜│ 4月    │
│  │27日15時│中華路與六合│      │車內之筆記│有之車牌號碼│罪      │        │
│  │許      │路口停車格  │      │型電腦、數│9M-0420號自 │        │        │
│  │        │            │      │位相機、IP│小客車右後車│        │        │
│  │        │            │      │OD牌MP3隨 │窗，竊取車內│        │        │
│  │        │            │      │身聽各1台 │財物。（毀損│        │        │
│  │        │            │      │。（MP3隨 │部分未據告訴│        │        │
│  │        │            │      │身聽1 台已│）          │        │        │
│  │        │            │      │發還）    ├──────┤        │        │
│  │        │            │      │          │刑法第320 條│        │        │
│  │        │            │      │          │第1 項之普通│        │        │
│  │        │            │      │          │竊盜罪      │        │        │
├─┼────┼──────┼───┼─────┼──────┼────┼────┤
│3 │95年12月│高雄市自由一│乙○○│YH-2465號 │徒手竊取沈金│普通竊盜│ 4月    │
│  │19日16時│路601276號停│      │車內之手提│德所有車牌號│罪      │        │
│  │15分許  │車格        │      │電腦1 台、│碼YH-2465號 │        │        │
│  │        │            │      │回數票8 張│自小客車內之│        │        │
│  │        │            │      │、DIGITAL │財物。      │        │        │
│  │        │            │      │牌MP3隨身 ├──────┤        │        │
│  │        │            │      │聽1 台。（│刑法第320 條│        │        │
│  │        │            │      │MP3 隨身聽│第1 項之普通│        │        │
│  │        │            │      │1 台已發還│竊盜罪      │        │        │
│  │        │            │      │）        │            │        │        │
└─┴────┴──────┴───┴─────┴──────┴────┴────┘
